【裁判字號】    98,裁,185
【裁判日期】    980122
【裁判案由】    服務標章
【裁判全文】
最  高  行  政  法  院  裁  定
                                       98年度裁字第185號
抗  告  人  甲○○
相  對  人  經濟部
代  表  人  乙○○
相  對  人  經濟部智慧財產局
代  表  人  王美花
上列抗告人因與相對人間服務標章事件，對於中華民國96年6月6
日臺北高等行政法院95年度再字第122號裁定，提起抗告，本院
裁定如下︰
    主  文
抗告駁回。
抗告訴訟費用由抗告人負擔。
    理  由
一、按抗告法院認抗告為不合法或無理由者，應為駁回抗告之裁
    定。
二、緣本件抗告人因商標及服務標章事件，提起行政訴訟，經臺
    北高等行政法院91年度訴字第1526號裁定駁回其訴之後，提
    起抗告，復經本院95年度裁字第2238號裁定駁回抗告確定。
    嗣抗告人對前揭2裁定聲請再審，經臺北高等行政法院95年
    度再字第122號裁定（下稱原裁定）駁回其聲請。抗告人不
    服，復提起抗告。
三、原裁定駁回抗告人在原審之聲請，其理由略以：抗告人主張
    本院未予審酌其於先前上訴審提出行政訴訟撤回狀，仍作成
    裁判乙節，並非行政訴訟法第273條第1項第11款或同條項第
    12款所稱之情形。且抗告人所指其於上訴審提出行政訴訟撤
    回狀之事實，已在前訴訟程序事實審之言詞辯論終結後，自
    不符合同法第273條第1項第13款所稱之再審要件。復抗告人
    所主張於上訴審撤回上訴之事實亦非在原審法院前訴訟程序
    中即已存在，亦不符同法第273條第1項第14款之再審事由。
    從而，本件抗告人主張本院95年度裁字第2238號、原審法院
    91年度訴字第1526號裁定有該法第273條第1項第11、12、13
    、14款之再審事由，依抗告人起訴主張之事實，為無理由。
四、抗告意旨略謂：系爭商標案（指原商標及服務標章申請案所
    衍生行政訴訟案）之撤回，均在本院裁判「前」，且相對人
    於抗告人以存證信函通知撤回起訴事實後10日內均未表示異
    議。故系爭商標案除已勝訴者外，視同未起訴即未申請。是
    以，系爭商標案已因兩造同意撤回起訴而結束，原裁定濫以
    顯無理由駁回抗告人之訴，顯然違背法令，為維審級利益，
    請廢棄發回等語。
五、本院核原裁定認事用法並無不合，抗告意旨仍執陳詞，重複
    其在原審之聲請意旨，對原裁定有何違誤並無具體指摘，其
    抗告已難認有理由。至於本院95年度裁字第2238號裁定作成
    前，抗告人是否已撤回起訴，涉及本院95年度裁字第2238號
    裁定適用法規是否顯有錯誤，自應於抗告人指摘該裁定有行
    政訴訟法第273條第1項第1款再審事由之聲請案中處理（原
    審已將此部分裁定移轉本院管轄），本件原裁定僅就抗告人
    所指摘同法第273條第1項第11、12、13、14款之再審事由，
    加以論斷，於法並無不合。其抗告為無理由，應予駁回。
六、依行政訴訟法第104條、民事訴訟法第95條、第78條，裁定
    如主文。
中    華    民    國    98    年    1     月    22    日
                    最高行政法院第七庭
                        審判長法官  藍  獻  林
                              法官  帥  嘉  寶
                              法官  廖  宏  明
                              法官  張  瓊  文
                              法官  林  文  舟
以  上  正  本  證  明  與  原  本  無  異
中    華    民    國    98    年    1     月    23    日
                              書記官  邱  彰  德


司法院資訊處製作；財團法人民間司法改革基金會備份。
